【裁判字號】    99,訴,519
【裁判日期】    990806
【裁判案由】    毒品危害防制條例
【裁判全文】
臺灣基隆地方法院刑事判決               99年度訴字第519號
公  訴  人  臺灣基隆地方法院檢察署檢察官
被      告  甲○○
上列被告因毒品危害防制條例案件，經檢察官提起公訴（99年度
毒偵字第861 號），被告於準備程序進行中，就被訴事實為有罪
之陳述，經本院合議庭裁定由受命法官獨任進行簡式審判程序，
判決如下：
    主  文
甲○○施用第一級毒品，累犯，處有期徒刑捌月，扣案之注射針
筒支沒收之；又施用第二級毒品，累犯，處有期徒刑月；應
執行有期徒刑拾月，扣案之注射針筒支沒收之。
    事  實
一、甲○○有下列前案紀錄（構成累犯），及施用毒品執行觀察
    、勒戒、強制戒治之紀錄：
  (一)前因施用毒品案件，經觀察、勒戒後，認無繼續施用毒品之
    傾向，已於民國91年4 月24日執行完畢釋放，並由本院以91
    年度少調字第170 號為不付審理裁定確定。
  (二)復於上開觀察、勒戒執行完畢釋放後5 年內之95年11月8 日
    下午1 、2 時許，經本院以96年度訴字第13號判決判處有期
    徒刑6 月確定，嗣經減刑為3 月確定，已於96年7 月15日執
    行完畢。
二、甲○○竟不知悔改，猶基於施用第一級毒品海洛因及第二級
    毒品甲基安非他命之犯意，於99年5 月12日上午在其位於臺
    北縣萬里鄉雙興村二坪30號之1 住處，將第一級毒品海洛因
    置入注射針筒內，摻水混合注射手肘內側皮膚靜脈血管處之
    方式，非法施用第一級毒品海洛因1 次。施用海洛因完畢後
    ，旋即將第二級毒品甲基安非他命放入玻璃球吸食器（未扣
    案），再以打火機點燃燒烤吸食器底部產生煙霧吸食之方式
    ，非法施用第二級毒品甲基安非他命各1 次。嗣於99年5 月
    13日上午8 時20分許，在臺北縣萬里鄉雙興村二坪30號之1
    住處，為警查獲，並扣得其所有供施用第一級毒品用之注射
    針筒3 支。
三、案經臺北縣警察局金山分局報告臺灣基隆地方法院檢察署檢
    察官偵查起訴。
    理  由
一、本件被告所犯者非為死刑、無期徒刑、最輕本刑為3 年以上
    有期徒刑之罪或高等法院管轄第一審案件，其於準備程序進
    行中，先就被訴事實為有罪之陳述，經告知其簡式審判程序
    之旨，並聽取公訴人及被告之意見後，本院依刑事訴訟法第
    273 條之1 第1 項之規定，裁定由受命法官獨任進行簡式審
    判程序，且依同法第273 條之2 規定，簡式審判程序之證據
    調查，不受第159 條第1 項、第161 條之2 、第161 條之3
    、第163 條之1 及第164 條至第170 條規定之限制，合先敘
    明。
二、上開事實，業據被告於檢察偵查時及本院準備程序及審理時
    坦承在卷，而被告於上述所示時間、地點為警查獲後採集尿
    液，均呈甲基安非他命、安非他命、嗎啡、可待因之陽性反
    應，此有臺灣檢驗科技股份有限公司濫用藥物尿液檢驗報告
    各1 份附卷可稽，復有如事實欄所示之物品扣案足資佐證。
    又其前因施用毒品案件，經觀察、勒戒後，認無繼續施用毒
    品之傾向，已於91年4 月24日執行完畢釋放，並由本院以91
    年度少調字第170 號為不付審理裁定確定等情，亦有臺灣高
    等法院被告前案紀錄表附卷足佐。綜上所陳，被告於初犯觀
    察、勒戒於91年4 月24日執行完畢，5 年內業已再犯上述事
    實欄一、(二)所示之施用毒品違反毒品危害防制條例案件，經
    法院判處罪刑確定，其又再犯本案施用第一、二級毒品犯行
    ，罪證明確，犯行洵堪認定，自應依法論科。
三、論罪科刑：
  (一)查海洛因、甲基安非他命分係毒品危害防制條例第2 條第2
    項第1 款、第2 款所定之第一級、第二級毒品，核被告所為
    係犯毒品危害防制條例第10條第1 項、第2 項之施用第一級
    、第二級毒品罪。被告持有第一級毒品海洛因及第二級毒品
    甲基安非他命之低度行為，應為施用第一級、第二級毒品之
    高度行為所吸收，不另論罪。被告先後所犯上開2 罪，犯意
    各別，行為不同，應予分論併罰。
  (二)被告前曾受如事實欄所示之有期徒刑執行完畢，有臺灣高等
    法院被告前案紀錄表在卷可按，其於受一、(二)所示有期徒刑
    執行完畢後之5 年內，故意再犯本件有期徒刑以上之罪，為
    累犯，其所犯上開2 罪，均應依刑法第47條第1 項加重其刑
    。
  (三)爰審酌被告犯罪之動機、曾有施用毒品之前科仍不知戒除，
    惟犯罪後坦承犯行，且所犯之施用毒品犯行乃戕害自己身心
    健康，並未危及他人等一切情狀，分別量處如主文所示之刑
    ，併定其應執行之刑。
四、沒收部分：
  (一)扣案之注射針筒3 支，經核非專供施用毒品之器具，然上開
    物品均屬被告所有，係被告所有且係供其施用第一級毒品海
    洛因所用之物，業據被告供明在卷，爰依刑法第38條第1 項
    第2 款規定宣告沒收。
據上論斷，應依刑事訴訟法第273 條之1 第1 項、第299 條第1
項前段，毒品危害防制條例第10條第1 項、第2 項、第23條第2
項，刑法第11條前段、第47條第1 項、第51條第5 款、第38條第
1項 第2 款，判決如主文。
本案經檢察官乙○○到庭執行職務。
中    華    民    國    99    年    8     月    6     日
                  刑事第三庭法  官  黃永定
以上正本證明與原本無異。
如不服本判決應於收受本判決後10日內向本院提出上訴書狀，其
未敘述上訴理由者，並得於提起上訴後10日內向本院補提理由書
狀（均須按他造當事人之人數附繕本）「切勿逕送上級法院」。
中    華    民    國    99    年    8     月    6     日
                            書記官  劉珍珍
附錄本案所犯法條：
毒品危害防制條例第10條：
I施用第一級毒品者，處 6 月以上 5 年以下有期徒刑。
II施用第二級毒品者，處 3 年以下有期徒刑。

司法院資訊處製作；財團法人民間司法改革基金會備份。
